【裁判字號】    95,易,940
【裁判日期】    950602
【裁判案由】    違反商標法
【裁判全文】
臺灣臺北地方法院刑事判決               95年度易字第940號
公  訴  人  臺灣臺北地方法院檢察署檢察官
被      告  乙○○
上列被告因違反商標法案件，經檢察官提起公訴（94年度偵字第
11084號），被告於準備程序為有罪之陳述，本院合議庭裁定改
用簡式審判程序，由受命法官獨任審理，判決如下：
    主      文
乙○○連續明知為未得商標權人同意，於同一商品，使用相同之
註冊商標之商品而販賣，處拘役伍拾伍日，如易科罰金以佰元
折算壹日。扣案仿冒如附表所示商標圖樣之商品共伍佰拾玖件
、電腦主機壹台、SIM卡壹張、目錄壹本等物均沒收。
    事實及理由
一、乙○○明知附表所示之商標圖樣，分別係英商布拜里公司、
    義商固喜歡固喜公司、荷蘭商卡地亞國際公司、義大利商普
    魯嘉里公司、德商萬寶龍文具有限公司、瑞士商香奈兒股份
    有限公司、英商奧佛雷旦喜股份有限公司法商路易威登馬爾
    悌耶公司、法商克莉絲汀迪奧高巧股份有限公司、瑞士商派
    特飛力浦公司法商路易威登馬爾悌耶公司、盧森堡商普瑞得
    有限公司、義大利商芬蒂艾德有限公司、美商巴蕾鞋廠股份
    有限公司及義商吉安妮凡賽斯公司經濟部智慧財產局申請註
    冊登記，而取得於附表所示專用期間內指定使用於附表所列
    商品之商標權，竟基於意圖營利而輸入及販賣之概括犯意，
    分別於民國93年4月間、同年11月底、94年4月間，利用赴大
    陸探親機會，明知大陸地區廣州市店家販售之商品，乃係未
    得上揭公司同意，於同一商品，使用相同於上開註冊商標之
    仿冒商品，仍連續多次以以新台幣（下同）50元至1600元價
    格購入攜回臺灣地區輸入，旋自93年12月15日起至94年5月
    17 日止，在臺北市○○區○○路40號7樓住處，利用網際網
    路連線至雅虎奇摩拍賣網站，分別以其申請帳號di0452及
    lv3068，公開張貼販售上開仿冒商品訊息，以1元為起標價
    格供不特定上網競標，連續販售上開商品多次，並提供
    0000000000號行動電話及中華郵政帳號00000000000000號帳
    戶作為交易聯絡及匯款帳戶使用，迄已獲利約2萬元。嗣於
    94年5月17日下午1時45分，經警持本院核發搜索票至上址執
    行搜索查獲，始悉上情，並扣得如附表所示仿冒商品共計
    539件、被告所有供犯罪所用之電腦主機1台、SIM卡1張、目
    錄1本等物，及用以證明被告犯罪之中華郵政存摺簿1本、牛
    皮紙袋1批、進貨單暨出貨單1批及中華郵政掛號包裹收據1
    批。
二、證據名稱：
  (一)被告乙○○之供述。
  (二)告訴代理人丙○○、甲○○之指述。
  (三)雅虎奇摩拍賣網站網頁列印資料。
  (四)經濟部智慧財產局商標檢索資料、商標註冊證（均影本）。
  (五)臺灣蒙地芬股份有限公司偽品鑑定報告書、香港商瑞士海外
    有限公司臺灣分公司出具之鑑定報告書及該公司皮件/服飾
    部專案經理楊美俐出具真品價格參考表、法商克莉絲汀迪奧
    高巧股份有限公司出具鑑定證明、路易威登馬爾悌耶公司產
    品意見書、薈萃商標協會臺灣聯絡處丙○○出具鑑定證明書
    等。
  (六)現場照片及蒐證光碟。
  (七)扣案上開仿冒商品，及被告所有供犯罪所用之電腦主機1台
    、SIM卡1張、目錄1本，及用以證明被告犯罪之中華郵政存
    摺簿1本、牛皮紙袋1批、進貨單暨出貨單1批及中華郵政掛
    號包裹收據1批等證物。
二、核被告所為，係犯商標法第82條之販賣仿冒商標商品罪及同
    條之輸入仿冒商標商品罪。被告先後多次輸入、販賣仿冒商
    標商品之犯行，時間緊接，犯罪構成要件相同，均顯係基於
    概括犯意為之，各論以連續犯一罪，並加重其刑。被告每次
    輸入及販賣如附表所示多家公司商標之仿冒商品，侵害多家
    公司商標權，為想像競合犯，均應從一罪處斷；又其連續輸
    入行為與連續販賣行為具有方法結果之牽連關係，應從情節
    較重之連續販賣仿冒商標商品罪處斷。起訴書雖漏未論及輸
    入仿冒商標商品犯行，惟此與起訴之販賣部分有牽連犯之裁
    判上一罪關係，本院仍得併予審究，附此陳明。爰審酌被告
    為圖私利而侵害他人之商標專用權，漠視商標所表彰之經濟
    利益，固屬不該，惟念犯後坦承罪行，顯有悔意等一切情狀
    ，量處如主文所示之刑，併諭知易科罰金之折算標準。
三、扣案如附表所示之仿冒商標權人註冊商標之商品，係被告犯
    商標法第82 條之罪所販賣之物，應依同法第83條之規定諭
    知沒收；扣案電腦主機壹台、SIM卡壹張、目錄壹本則係被
    告所有供販賣仿冒商品所用之物，依刑法第38條第1項第2款
    宣告沒收；至於其餘扣案證物，無非被告輸入、販售仿冒商
    品之憑證，非供犯罪所用或所得之物，更非違禁物，爰非得
    於本案宣告沒收，併予敘明。
據上論斷，應依刑事訴訟法第273條之1第1項、第299條第1項前
段，商標法第82條、第83條，刑法第11條前段、第55條、第56
條、第41條第1項前段、第38條第1項第2款，罰金罰鍰提高標準
條例第2條，判決如主文。
本案經檢察官李鴻維到庭執行職務
中    華    民    國    95    年    6     月    2     日
                  刑事第十二庭  法  官  胡宏文
以上正本證明與原本無異。
如不服本判決，應於判決送達後10日內向本院提出上訴狀（應抄
附繕本）。告訴人或被害人如對於本判決不服者，應具備理由請
求檢察官上訴，其上訴期間之計算係以檢察官收受判決正本之日
期為準。
                                書記官  劉穗筠
中    華    民    國    95    年    6    月     6    日
附本案論罪科刑依據之法條：
商標法第82條
明知為前條商品而販賣、意圖販賣而陳列、輸出或輸入者，處一
年以下有期徒刑、拘役或科或併科新臺幣5萬元以下罰金。
商標法第83條
犯前二條之罪所製造、販賣、陳列、輸出或輸入之商品，或所提
供於服務使用之物品或文書，不問屬於犯人與否，沒收之。


司法院資訊處製作；財團法人民間司法改革基金會備份。
